【裁判字號】    95,易,1918
【裁判日期】    950822
【裁判案由】    毒品危害防制條例
【裁判全文】
臺灣臺中地方法院刑事判決              95年度易字第1918號
公  訴  人  臺灣臺中地方法院檢察署檢察官
被      告  甲○○
上列被告因毒品危害防制條例案件，經檢察官提起公訴（95年度
偵字第6679號）及移送併辦（95年度偵字第13316號），因被告
於準備程序中就被訴事實為有罪之陳述，經本院合議庭裁定由受
命法官獨任進行簡式審判程序，本院判決如下：
    主    文
甲○○連續持有第一級毒品，累犯，處有期徒刑肆月，扣案之第
一級毒品海洛因貳包（壹包淨重零點壹壹公克，空包裝重零點貳
公克，另壹包淨重零點壹貳公克，空包裝重零點肆零公克）均
沒收銷燬之。
    犯罪事實
一、甲○○前於民國八十七年間因竊盜罪，經臺灣彰化地方法院
    判處有期徒刑八月，嗣與另案定應執行刑為有期徒刑一年九
    月確定，於民國九十三年五月十四日縮短刑期執行完畢。詎
    仍不知悔改，明知海洛因依毒品危害防制條例第二條第二項
    第一款係列為第一級毒品，不得持有，竟基於持有第一級毒
    品海洛因之概括犯意，於九十四年十一月十日十三時三十分
    許，在臺中市○○區○○路庄內巷口，無故持有第一級毒品
    海洛因一包（淨重○．一一公克，空包裝重○．二三公克）
    ，並置於其褲袋中，而為警查獲。復於同年十二月上旬，容
    認其友人許珮瑜將含第一級毒品海洛因成分之白粉一包，置
    放在甲○○借自友人劉宏志而平時由甲○○使用之車牌號碼
    0415—HY之自小貨車上，而持續持有之，嗣於九十五年一月
    十三日十一時四十五分，在臺中市北屯區○○○○路一號「
    崇德釣蝦場」停車場為警盤查而查獲，並自上揭自小貨車扣
    得含第一級毒品海洛因成分之白粉一包（淨重○．一二公克
    ，空包裝重○．四○公克）。
二、案經臺中市警察局第五分局報請臺灣臺中地方法院檢察署檢
    察官偵查起訴及臺灣臺中地方法院檢察署檢察官自動檢舉併
    案審理。
    理    由
一、訊據被告甲○○對於前揭犯罪事實坦承不諱，核與許珮瑜於
    警詢中之供述相符，而被告於九十四年十一月十日及九十五
    年一月十三日查獲當日扣案之白色粉末各一包，均係第一級
    毒品海洛因，亦經法務部調查局檢驗無訛，有該局九十五年
    二月八日調科壹字第120017274號及同年三月二十二日調科
    壹字第120017433號鑑定通知書各一紙附卷可憑。再查，被
    告前後二次經警查獲其持有第一級毒品海洛因，亦陳稱其知
    悉許珮瑜有施用海洛因習慣，參以該包白粉係以夾鏈袋包裝
    ，益見被告就許珮瑜置於其使用之車內之白粉，應有係含第
    一級毒品海洛因成分之認識。足徵被告自白與事實相符，犯
    行洵堪認定。
二、核被告所為，係犯毒品危害防制條例第十一條第一項之持有
    第一級毒品罪。被告行為後，刑法第二條第一項業經總統於
    九十四年二月二日以華總一義字第Ｚ0000000000
    號令修正公布，並刪除刑法第五十六條規定，且自九十五年
    七月一日起施行（下稱新法；修正前刑法下稱舊法）。而新
    法第二條第一項之規定，係規範行為後法律變更所生新舊法
    律比較適用之準據法，於新法施行後，應適用新法第二條第
    一項之規定，為「從舊從輕」之比較。被告因行為後新法業
    已刪除第五十六條連續犯之規定，此刪除雖非犯罪構成要件
    之變更，但顯已影響行為人刑罰之法律效果，自屬法律有變
    更，而被告前後二次持有第一級毒品犯行，依舊法本可分別
    依連續犯論以裁判上一罪，依新法則應數罪併罰，新法顯然
    不利於被告，經比較新舊法結果，新法並無較有利於被告之
    情形，依刑法第二條第一項前段之規定，本案仍應適用舊法
    即行為時刑法第五十六條規定論罪科刑。是以，被告前後二
    次持有第一級毒品之犯行，時間緊接，觸犯構成要件相同之
    罪名，顯係基於概括犯意而反覆為之，為連續犯，應依修正
    前刑法第五十六條規定，論以一罪，並加重其刑。被告前於
    八十七年間因竊盜罪，經臺灣彰化地方法院判處有期徒刑八
    月，嗣與另案定應執行刑為有期徒刑一年九月確定，於民國
    九十三年五月十四日縮短刑期執行完畢等情，有被告前案紀
    錄表乙紙附卷可稽，茲於五年以內再故意犯本件有期徒刑以
    上之罪，不論依修正前之刑法第四十七條，或修正後之刑法
    第四十七條第一項之規定，均構成累犯，對被告而言並無有
    利或不利之情形，自不生新舊法比較之問題，應逕依修正前
    之刑法第四十七條，論以累犯，並遞加重其刑。爰審酌被告
    於本院準備程序時已坦承犯行，所持有毒品之數量、期間等
    情，量處如主文所示之刑。
三、又被告行為後，罰金罰鍰提高標準條例第二條業已刪除，刑
    法第四十一條第一項易科罰金之折算標準，由「以一元以上
    三元以下」折算一日，提高為「以新台幣一千元、二千元、
    三千元折算一日」，經比較結果，被告行為時之法律有利於
    被告，是依刑法第二條第一項前段之規定，應適用修正前刑
    法第四十一條第一項前段規定，定其易科罰金之折算標準。
四、扣案第一級毒品海洛因二包（一包淨重○．一一公克，空包
    裝重○．二三公克，另一包淨重○．一二公克，空包裝重○
    ．四○公克），應依毒品危害防制條例第十八條第一項前段
    沒收銷燬之。
據上論斷，應依刑事訴訟法第二百七十三條之一第一項、第二百
九十九條第一項前段，毒品危害防制條例第十一條第一項、第十
八條第一項前段，刑法第十一條、第二條第一項前段、修正前第
五十六條、修正前第四十七條、修正前第四十一條第一項前段，
修正前罰金罰鍰提高標準條例第二條，現行法規所定貨幣單位折
算新台幣條例第二條，判決如主文。
本案經檢察官乙○○到庭執行職務。
中    華    民    國    95    年    8     月    22    日
                  刑事第十五庭  法  官  陳宗賢
上正本證明與原本無異。
如不服本判決，應於送達後十日內向本院提出上訴狀（須附繕本
），上訴於台灣高等法院台中分院。
                                書記官  劉家瑜
中    華    民    國    95    年    8     月    22    日
附錄本案論罪科刑法條全文：
毒品危害防制條例第11條第1項


司法院資訊處製作；財團法人民間司法改革基金會備份。
